【裁判字號】    98,交聲,4303
【裁判日期】    981222
【裁判案由】    交管條例聲異
【裁判全文】
臺灣板橋地方法院交通事件裁定        98年度交聲字第4303號
原處分機關  交通部公路總局臺北區監理所
異  議  人
即受處分人  乙○○
上列受處分人即異議人因違反道路交通管理處罰條例案件，對於
交通部公路總局臺北區監理所民國98年11月16日所為之處分（原
處分案號：北監營裁字第裁40-C00000000號），聲明異議，本院
裁定如下：
    主  文
異議駁回。
    理  由
一、按汽車（包括機器腳踏車）駕駛人，駕駛汽車經測試檢定有
    酒精濃度超過規定標準之情形者，處新臺幣（下同）15000
    元以上60000 元以下罰鍰，並當場移置保管該汽車及吊扣其
    駕駛執照1 年；因而肇事致人受傷者，並吊扣其駕駛執照2
    年；致人重傷或死亡者，吊銷其駕駛執照，並不得再考領，
    道路交通管理處罰條例第35條第1 項第1 款定有明文。且汽
    車駕駛人拒絕接受第1 項測試之檢定者，處60000 元罰鍰，
    並當場移置保管該汽車及吊銷該駕駛執照，同條例第35條第
    4 項前段亦有明文。又汽車駕駛人，因違反同條例及道路交
    通安全規則之規定，受吊銷駕駛執照處分時，吊銷其持有各
    級車類之駕駛執照，此為同條例第68條所明定。
二、原處分意旨略以：受處分人乙○○於民國98年10月3日凌晨0
    時22分許，因飲用酒類騎乘車牌號碼MDO-363 號重型機車，
    在臺北縣三峽鎮○○路○ 段與中央路口，因拒絕警方實施酒
    精濃度測試經員警舉發。嗣經原處分機關調查結果，仍認受
    處分人違規事實明確，乃依首揭規定，於98年11月16日裁處
    罰鍰60000元，並吊銷駕駛執照。
三、異議意旨略以：異議人當時配合酒測，員警舉發內容、時間
    及處罰事項均與事實不符，且員警藐視憲法保障人民基本權
    利，本人有權拒絕處罰等語，為此聲明不服，於法定期間內
    向本院交通法庭聲明異議，請求撤銷原處分等語。
四、經查：本件異議人前揭違規事實，業經證人即舉發員警甲○
    ○於本院調查時證述明確，並有舉發通知單及臺北縣政府警
    察局三峽分局查覆書函在卷為憑。異議人雖辯稱其配合實施
    酒測云云，惟證人甲○○於本院調查時已證述異議人在攔查
    後，因為吹氣量不足，故酒測機未顯示數值，故請交通隊攜
    帶另一台酒測機前來，但異議人就不願再進行酒測，帶異議
    人回派出所後仍一直要求異議人實施酒測未獲回應，在舉發
    前有告知異議人如拒不配合，15分鐘後將要舉發，但未獲置
    理等情，有本院訊問筆錄可憑，復參酌證人當庭提出之酒測
    器合格證書，可見證人甲○○證指係因異議人吹氣不足致酒
    測機未顯示數值等語，應非虛妄，亦屬可信，本件設若在酒
    測器狀態正常之情況下，何以數次實施酒測均因吹氣不足致
    機器無法判明，而在舉發員警為求慎重表明欲以另一台機器
    實施酒測後，異議人即拒絕配合，復參酌異議人於本院調查
    時自承騎車前確實曾飲酒，證人甲○○亦證稱異議人機車停
    下來時，其身上都是酒味等語，衡情，確可認定異議人當時
    確有迴避實施酒測之故意存在，其辯自非可採。至異議人其
    餘辯解，所涉皆係員警執法程序是否得當之範疇，經核本件
    員警執法過程，並無何明顯違法之處，況異議人以此為辯亦
    不能卸免其違規責任，其辯均不足採。本件事證明確，異議
    人違規行為堪以認定。
五、綜上，異議人確有前述違規情事，原處分機關依前開規定裁
    罰，核無違誤，本件異議為無理由，應予駁回。
據上論斷，應依道路交通案件處理辦法第19條，裁定如主文。
中    華    民    國    98    年    12    月    22    日
                  交通法庭  法  官  陳正昇
上列正本證明與原本無異。
如不服本裁定，應於裁定送達後5 日內敘明抗告理由，向本院提
出抗告狀。
                            書記官  林文達
中    華    民    國    98    年    12    月    23    日

司法院資訊處製作；財團法人民間司法改革基金會備份。
